【裁判字號】    99,抗,32
【裁判日期】    991130
【裁判案由】    本票裁定
【裁判全文】
臺灣基隆地方法院民事裁定                99年度抗字第32號
抗  告  人  周朝枝
相  對  人  華盛營造工程有限公司
法定代理人  蘇成達
上列當事人間請求本票裁定准許強制執行事件，抗告人對於民國
99年8 月31日本院99年度司票字第315 號裁定提起抗告，本院合
議庭裁定如下：
    主  文
抗告駁回。
抗告費用新臺幣壹仟元由抗告人負擔。
    理  由
一、本件抗告意旨略以：相對人與抗告人周朝枝間因承攬工程，
    由抗告人周朝枝於97年3 月11日簽發如附表所示3 張本票（
    下稱系爭本票）交付相對人，以擔保工程如期完成，雙方並
    簽立協議書1 紙，惟系爭本票均未記載到期日，且相對人皆
    無向抗告人遵期提示，又依據協議書約定工程完成，相對人
    即應無條件歸還系爭本票，故該系爭本票無效力，為此提出
    抗告云云。
二、按票據未載到期日者，視為見票即付；執票人向本票發票人
    行使追索權時，得聲請法院裁定後強制執行，票據法第120
    條第2 項及第123 條分別定有明文。又本票執票人聲請法院
    裁定許可對發票人強制執行，係屬非訟事件，此項聲請之裁
    定，及抗告法院之裁定，僅依非訟事件程序，以審查強制執
    行許可與否，並無確定實體上法律關係存否之效力，如發票
    人就票據債務之存否有爭執時，應由發票人提起確認之訴，
    以資解決（最高法院57年台抗字第76號判例要旨參照）。
三、經查，相對人主張其執有抗告人所簽發如附表所示之系爭本
    票，並免除作成拒絕證書，於99年4 月9 日經律師發函以郵
    局限時掛號函知抗告人見票即付，抗告人於99年4 月18日親
    自簽收卻未獲付款，依票據法第123 條聲請裁定准許強制執
    行等情，業據其提出本票、律師函及郵局限時掛號函件執據
    為證，則系爭本票既已依票據法規定記載法定應記載事項，
    為有效之本票，雖未記載到期日然既已經相對人以函知見票
    即付，同時為付款之提示，則原裁定予以准許，即無不合。
    故抗告人主張系爭本票未經提示云云，與事實相違，誠無可
    採。又抗告人主張系爭本票因工程完成應予返還而無效云云
    ，屬票據原因關係之抗辯，乃實體上法律關係之爭執，依前
    開說明，應由抗告人另行提起確認訴訟以資解決，非本件非
    訟程序得以審究。從而，抗告意旨指摘原裁定不當，求予廢
    棄，為無理由，應予駁回。
四、依非訟事件法第46條、第21條第2 項、第24條第1 項，民事
    訴訟法第495 條之1 第1 項、第449 條第1 項、第95條、第
    78條，裁定如主文。
中    華    民    國    99    年    11    月    30    日
                  民事庭審判長法  官  蔡聰明
                              法  官  林淑鳳
                              法  官  周霙蘭
以上正本證明與原本無異。
本裁定除以適用法規顯有錯誤為理由，不得再抗告。如提起再抗
告，應於收受送達後10日內向本院提出再抗告狀，並繳納再抗告
費新台幣1000元。
中    華    民    國    99    年    11    月    30    日
                              書記官  王毓嫻
┌──┬───────┬──────┬───────┬───────┬───────┬──┐
│編號│  發  票  日  │  票面金額  │  到  期  日  │  利息起算日  │本  票  號  碼│備考│
│    │              │  (新台幣)  │              │ (至清償日止) │              │    │
├──┼───────┼──────┼───────┼───────┼───────┼──┤
│001 │97年3月11日   │10,363,500元│ 未   記  載  │99年4月13日   │069748        │    │
├──┼───────┼──────┼───────┼───────┼───────┼──┤
│002 │97年3月11日   │ 6,909,000元│ 未   記  載  │99年4月13日   │069749        │    │
├──┼───────┼──────┼───────┼───────┼───────┼──┤
│003 │97年3月11日   │10,363,500元│ 未   記  載  │99年4月13日   │069750        │    │
└──┴───────┴──────┴───────┴───────┴───────┴──┘

司法院資訊處製作；財團法人民間司法改革基金會備份。
